臺灣臺北地方法院刑事裁定
110年度訴字第172號
                                      110年度訴字第376號
公  訴  人  臺灣臺北地方檢察署檢察官
被      告  陳俊安




選任辯護人  楊馥璟律師
            洪士傑律師
被      告  凃維廉



選任辯護人  陳志隆律師
            李姿瑩律師
被      告  陳彥安



選任辯護人  吳艾侖律師
            林威伯律師
            李詩涵律師
被      告  張寧  




選任辯護人  楊時綱律師
            葉志飛律師
            謝岳龍律師
上列被告因貪污等案件，經檢察官提起公訴（109年度偵字第321
54號）及追加起訴（110年度年度偵字第2718、5383、7750、777
9、9559號），本院裁定如下：
    主  文
丙○○自民國壹佰壹拾壹年壹月貳拾柒日起延長羈押貳月，並禁止
接見通信及受授物件。
凃維廉、丁○○、張寧均自民國壹佰壹拾壹年貳月伍日起延長羈押
貳月，並均禁止接見通信及受授物件。
    理  由
一、按羈押被告，審判中不得逾3月，但有繼續羈押之必要者，
    得於期間未滿前，經法院依第101條或第101條之1之規定訊
    問被告後，以裁定延長之；延長羈押期間，審判中每次不得
    逾2月，刑事訴訟法第108條第1項及第5項分別定有明文。
二、本件被告丙○○等4人均因違反貪污治罪條例等案件，經本院
    訊問後，認其等犯罪嫌疑重大，且所犯均為死刑、無期徒刑
    或最輕本刑為5年以上有期徒刑之罪，有相當理由足認其等
    均有逃亡之虞，且有事實足認有勾串共犯或證人之虞，非予
    羈押，顯難進行審判及確保將來刑之執行，有羈押之必要性
    ，乃分別裁定於民國110年2月27日、同年5月5日起予以羈押
    ，並均諭知禁止接見通信及受授物件在案，並延長羈押迄今
    ，合先敘明。
三、經查：
  ㈠本件被告丙○○等4人被訴貪污治罪條例第7條、第4條第1項第5款等罪，有起訴書證據清單所示證據可資佐證，其等犯罪嫌疑當屬重大。又其等所涉之罪，為無期徒刑或最輕本刑10年以上有期徒刑之罪，良以重罪常伴有逃亡之高度可能，此乃趨吉避凶、脫免刑責、不甘受罰之基本人性，倘其等前揭被訴罪名成立，即可預見將來可能面臨重刑加身，可預期其等確有逃亡以規避日後審判及刑罰執行之強烈動機，自有相當理由足認其等有逃亡之虞。又其等均否認犯罪，且所供情節避重就輕，復核與其他共同被告之供述或證人之證詞，明顯出入不一，而相關待證事實尚待本院傳喚證人（含共同被告）進行交互詰問，加以釐清，顯有事實足認被告丙○○等4人有勾串共犯或證人之虞。從而，應認其等同時具有刑事訴訟法第101條第1項第2款、第3款所定羈押事由。又本院於111年1月19日訊問被告丙○○等4人，並徵詢檢察官及辯護人之意見後，認上述羈押原因仍然存在，且權衡國家刑事司法權之有效行使、社會秩序及公共利益、被告人身自由之私益及防禦權受限制之程度，認為確有非予羈押顯難進行審理或將來執行之必要性，對被告丙○○等4人續以羈押，應合乎比例原則。
  ㈡至被告丙○○等4人所述本案無需延長羈押之理由，均無足採，
    理由分論如下：
  ⒈被告丙○○徒以：依107年5月30日起至109年11月14日止之通訊
    監察紀錄，其未曾與「嘉儷寶酒店集團」所屬之本案其他共
    同被告聯繫，又其聲請詰問之證人即共同被告邱信緯雖尚未
    到庭作證，但其現捨棄詰問邱信緯，則已無勾串證人之虞為
    由聲請具保云云。被告丁○○、張寧亦以：被告邱信緯於本案
    審理時坦白犯行，以求依法減輕其刑，無與其等接觸而翻異
    其詞之可能，其等無繼續羈押必要為由而聲請具保云云。惟
    查，被告與共犯、證人之勾串方式多元，除以電信聯絡外，
    亦可親自見面或透過他人傳遞信息等方式為之，縱上開通訊
    監察紀錄未有被告丙○○與本案其他被告聯繫內容，仍難認其
    即無與共犯、證人勾串之虞。又本案檢察官係起訴、追加起
    訴被告丙○○、丁○○、張寧共同基於違背職務收受賄賂、公務
    員包庇他人圖利媒介性交等犯意聯絡，自106年4月起至107
    年4月止，三人輪流向被告邱信緯收受賄款，而其等供述情
    節與共同被告邱信緯之供證情節，尚有出入不一，是縱被告
    邱信緯先前曾坦承犯行，但其等為求脫免罪責，顯有事實足
    認其等就本案細節仍有與共同被告邱信緯相互勾串之虞。又
    檢察官為證明上開起訴犯罪事實，聲請傳喚共同被告邱信緯
    到庭作證，本院亦認為有傳喚之必要，是縱被告丙○○捨棄詰
    問邱信緯，邱信緯仍有到庭作證以釐清上開起訴犯罪事實之
    必要，自不因被告丙○○捨棄詰問邱信緯，而降低其等與邱信
    緯勾串之可能性。
  ⒉被告凃維廉徒以：本案追加起訴書所載與其相關供述證據僅
    被告甲○○、乙○○之證詞，而此兩名被告均已到院作證，其所
    聲請詰問之證人即共同被告戊○○雖尚未詰問，但戊○○前無對
    其不利之證詞，檢察官亦未引為起訴理由及證據，本件對其
    相關之調查證據已完結，已無羈押原因而聲請具保云云。惟
    查，被告凃維廉為證明其未有追加起訴書所載犯行，聲請傳
    喚被告戊○○到庭作證，本院亦認為有傳喚之必要，是於被告
    戊○○到庭作證前，與被告凃維廉案件相關之證據調查自未完
    結，又本案檢察官係追加起訴被告凃維廉收受被告戊○○所交
    付之「嘉儷寶酒店集團」賄款，可知被告凃維廉、戊○○於本
    案利益相互牽連甚深，其等為求脫免罪責，顯有相互就本案
    細節相互勾串之虞。
  ⒊被告張寧另以：其無外國國籍，無逃亡之虞云云。惟所謂逃
    亡係指不接受法院或檢察署之傳喚而使審判或執行程序無法
    順利進行，並非只限於逃亡國外，是被告張寧有無外國國籍
    ，均不影響其因本案重罪而伴有逃亡之高度可能性之認定。
  ⒋被告丙○○等4人復以：家人需其照顧，且農曆過年將至，希望
    能回家團聚為由聲請具保云云。惟被告之人身自由及家庭生
    活因羈押處分之執行而受影響，為羈押本質所必然，而本件
    確有羈押被告之必要，被告上開所述，均無可取。
  ㈢綜上，本院認本案上述羈押原因依然存在，且有繼續羈押之
    必要，爰均裁定延長羈押2月，併均諭知禁止接見通信及受
    授物件如主文第1項、第2項所示。
四、依刑事訴訟法第108條第1項、第5項，裁定如主文。
中　　華　　民　　國　　111 　年　　1 　　月    20  　日
　　　　　　　　　刑事第七庭  審判長法　官  廖建傑
　　　　　　　　　　　　　　　      法　官  蘇宏杰
                                    法  官　吳旻靜
上正本證明與原本無異。
如不服本裁定，應於裁定送達後5日內向本院提出抗告狀。因疫
情而遲誤不變期間，得向法院聲請回復原狀。
                                    書記官  陳怡君
中　　華　　民　　國　　111 　年　　1 　　月　　20　　日